【裁判字號】    92,簡上,50
【裁判日期】    920915
【裁判案由】    賭博
【裁判全文】
臺灣雲林地方法院刑事判決                          九十二年度簡上字第五０號
    上 訴 人  臺灣雲林地方法院檢察署檢察官
    被    告  丙○○
右上訴人因被告賭博案件，不服本院北港簡易庭九十二年度港簡字第七二號於中華民
國九十二年三月二十一日第一審判決（聲請案號：臺灣雲林地方法院檢察署九十二年
度偵字第七０五號），提起上訴，本院判決如左︰
    主  文
原判決撤銷。
丙○○意圖營利，供給賭博場所，處有期徒刑月，如易科罰金，以佰元折算壹日
。緩刑貳年。
扣案之抽頭金新台幣貳佰伍拾元、撲克牌壹拾柒副又貳拾張均沒收。
    事  實
一、丙○○意圖營利，於民國（下同）九十二年一月二十九日下午，提供其所有坐落
    雲林縣口湖鄉湖口村六鄰十五之二號房屋及撲克牌予乙○○、甲○○○、己○○
    、戊○○等人作為賭博場所及賭具賭博財物，並約定若有賭客一次贏得新台幣（
    下同）五百元以上者，即由屋主丙○○抽頭五十元。嗣因警方接獲檢舉，於同日
    二十一時二十五分許，在上開處所，當場查獲乙○○等四人賭博財物，因而查獲
    上情，並扣得丙○○所有之撲克牌賭具十七副又二十張、抽頭金二百五十元及上
    開賭客所有之賭資合計一萬九千二百元。
二、案經雲林縣警察局北港分局報請臺灣雲林地方法院檢察署檢察官偵查起訴。
    理  由
一、右開事實，訊之被告丙○○雖坦承於上開時地為警查獲乙○○等四人在現場賭博
    財物，並扣得上開賭具及賭資等之事實；惟矢口否認有意圖營利供給賭博場所之
    犯行，並辯稱：當天是乙○○等人去找被告，被告不在家，乙○○等人才自己在
    現場賭博，被告並沒有提供場所，也沒有抽頭，亦不知道撲克牌是誰的，且現場
    賭博的桌子是被告平時拜拜用的等語。經查：
（一）被告前揭自白之事實，核與證人即在現場賭博財物之乙○○、甲○○○、己○○、戊○○四人及查獲警員丁○○等人之結證情節相符，足信屬實，且有撲克
      牌賭具十七副又二十張、現金二百五十元及上開賭客所有之賭資一萬九千二百
      元扣案可資佐證，足信屬實。
（二）且本案查獲之經過，係警方於當天下午接獲民眾檢舉後，先派人到現場探訪，
      發現確有賭博的跡象後，再率警到現場查獲之情，亦經證人丁○○結證明確。
      再者，證人戊○○、己○○二人亦分別證稱渠等到現場時，係先看人家玩，等
      有人不玩後，才接替下去玩等語可參，足信屬實。
（三）另從查獲現場，在桌面上備有檯燈照明、及為避免桌面粗糙而特別舖裝之牛皮
      紙，與查獲之賭具撲克牌有未拆封的十六副、已使用過的一副，及賭客正在把
      玩之二十張等情，業經證人丁○○結證明確，且有上開扣案之撲克牌及現場照
      片十二張附偵查卷可參，足信無誤。上開場所顯係有意提供作為賭博使用，核
      與一般臨時把玩之情不同。
（四）況且，被告亦於警詢中供稱上開地點大約一個月有一次賭博；而為警查獲之賭
      客四人中，乙○○較常去，其他三人則有去過幾次等語，有其警詢筆錄可稽。
      參酌上開查獲之賭具撲克牌，除乙○○等人正在把玩者外，其餘係在該屋內之
      櫥櫃上方查獲，業經上開賭客四人結證屬實，且為被告所是認，並有上開現場
      照片可按，足信無誤。可見該撲克牌已在該房屋內放置多時；參酌該撲克牌一
      盒內原有十副，而查獲時其中一盒未拆封，另一盒只剩下七副，且其中一副業
      經拆封使用之情，有上開撲克牌扣案可稽，足認被告上開在警詢中所供稱該場
      所有人陸續賭博之情節屬實。被告在本院翻異前詞，辯稱當天係乙○○等人去
      找被告，被告不在家，乙○○等人才臨時在現場賭博云云，難以採信。
（五）又賭客一次贏得五百元以上，即由被告抽頭五十元，而現場查獲在塑膠盆內之
      二百五十元為抽頭金之情，亦經證人戊○○在警詢中證述明確，有該警詢筆錄
      可參。查證人與被告係屬朋友關係，並無怨隙，為被告所自陳，參以證人當天
      在被告所有之上開房屋內賭博之情，足信屬實，證人應無故意虛構誣陷之虞；
      又上開查獲之二百五十元，係另放置在塑膠盆內，而與賭客所有之賭資予以特
      別區隔，亦經上開證人證述明確，並有前開照片可參；再者，依上開現場照片
      所示，該現場地上有不少之煙蒂、檳榔渣等物，甚為髒亂，如無相當之代價，
      一般人應無平白提供場所賭博以製造髒亂之理；況且，上開存放抽頭金之塑膠
      盆係被告平時洗東西所用之物，亦經被告供陳明確，如非被告提供或經其同意
      ，賭客豈有隨意使用之理，故被告有意圖營利之抽頭行為，應足認定。被告所
      辯其無抽頭云云，核與事理不符，不足採信。
（六）另證人戊○○雖在本院改證稱上開放在塑膠盆內之二百五十元是大家說好要買
      點心的錢云云。而證人乙○○、甲○○○亦附和證稱是大家說好要買涼水的云
      云。然渠等所證述之情節，核與上開事實不符；且證人己○○並證稱其不知道
      有這二百五十元等語。如證人戊○○等人前開所述該二百五十元是大家說好要
      買點心的錢，則豈有部分賭客不知道之理！再者，證人乙○○、甲○○○與己○○三人均在本院證稱渠等只是剛坐下來玩十幾分鐘，未曾放過錢在該塑膠盆
      內等語；只有證人戊○○證稱她曾放過五十元云云。則上開查獲之二百五十元
      其中二百元部分，應係先前之賭客所遺留。然果真如此，則豈有該賭客在未買
      點心或將該放置之金錢予以處理之前即離開現場之理！故渠等之上開證詞顯與
      事理有違。況且，證人乙○○等人所證渠等只是因為過年期間，第一次到上開
      處所賭博之情，亦與被告上開在警詢中所供稱渠等已到過該處所把玩數次之供
      述不符，可見上開賭客四人並未為據實之證述，顯係意圖迴護被告之詞，不足
      採信。
（七）又於一般常情，如屋內多出非屬屋主所有之物品，屋主當會予以適當之處理。
      上開在現場查獲之撲克牌，既已在被告所有之上開房屋內之櫥櫃上放置多時，
      卻未見被告予以適當之處理，於一般常理，已足認係屬被告所有之物品；又縱
      然有可能非屬被告自己所購買，然以被告所有之上開房屋已提供賭博一段期間
      之情，亦足認該購買者有意贈與被告，且為被告所接受，故被告辯稱該撲克牌
      非其所有，亦不知是誰的云云，尚難採信。
（八）綜上事證，被告意圖營利，提供其所有上開場所及撲克牌賭具給賭客乙○○等
      人賭博財物之犯罪事實，足以認定。本件事證明確，應予依法論科。
二、核被告丙○○所為，係犯刑法第二百六十八條之意圖營利提供賭博場所罪。被告
    雖已提供上開房屋作為賭博場已有一段期間，但無證據足以證明其先前提供場所
    賭博亦有意圖營利之事實，故不論以連續犯，併此敘明。原審本院北港簡易庭據
    此論科被告罪刑，固非無見。然上開罪名之法定刑為三年以下有期徒刑，得併科
    三千元以下罰金；原審量處被告拘役五十日，如易科罰金，以三百元折算一日，
    於法未合。上訴意旨指摘原判決適用法規錯誤，為有理由，應由本院撤銷改判。
    爰審酌被告並無犯罪之前科，有台灣高等法院被告全國前案紀錄表可參，素行尚
    佳，意圖營利，提供賭博場所之犯罪動機、目的、犯案情節，與賭博足以增長社
    會投機之不良風氣，及犯後否認犯行，態度欠佳等一切情狀，量處如主文所示之
    刑，並諭知易科罰金之折算標。又被告未曾受有期徒刑以上刑之宣告，有上開前
    案紀錄可參，因貪圖不法之利益，一時思慮欠週，致誤罹刑章，經此罪刑之宣告
    後，當知警惕，信無再犯之虞，故本院認被告所受之刑，以暫不執行為適當，併
    諭知緩刑二年，以啟自新。另扣案之撲克牌十七副又二十張，為被告所有，並供
    犯罪所用之物，已如前述，應與被告因犯罪得之物抽頭金二百五十元，併諭知沒
    收；至於扣案之賭資一萬九千二百元，因非被告所有，且本案被告並非觸犯刑法
    第二百六十六條第一項之賭博罪或同法第二百六十七條之常業賭博罪，並無同法
    第二百六十六條第二項義務宣告沒收規定之適用，故不予宣告沒收，併此敘明。
三、據上論結，應依刑事訴訟法第四百五十五條之一第三項、第三百六十四條、第三
    百六十九條第一項前段、第二百九十九條第一項前段，刑法第二百六十八條、第
    四十一條第一項前段、第七十四條第一款、第三十八條第一項第二款、第三款，
    罰金罰鍰提高標準條例第一條前段、第二條，判決如主文。
本案經檢察官庚○○到庭執行職務。
中      華      民      國    九十二    年      九      月    十五      日
                                      臺灣雲林地方法院刑事第三庭
                                          審判長法官  黃  一  馨
                                                法官  劉  國  賓
                                                法官  蘇  錦  秀
右正本證明與原本無異。
本件不得上訴。
                                              書記官  洪  秀  虹
中      華      民      國    九十二    年      九      月    十五      日
附錄：
刑法第二百六十八條
意圖營利，供給賭博場所或聚眾賭博者，處三年以下有期徒刑，得併科三千元以下罰
金。


司法院資訊處製作；財團法人民間司法改革基金會備份。
